臺灣桃園地方法院刑事判決　　　　　　　96年度訴字第1168號
公　訴　人　臺灣桃園地方法院檢察署檢察官
被　　　告　甲○○
　　　　　　　　　　（現另案在臺灣桃園監獄執行中）
上列被告因家暴傷害案件，經檢察官提起公訴（96年度偵字第79
58號），被告於本院準備程序進行中，就被訴事實為有罪之陳述
，經本院告知簡式審判程序意旨，並聽取公訴人及被告之意見後
，本院合議庭裁定依簡式審判程序審理，判決如下：
    主  文
甲○○傷害直系血親尊親屬之身體，累犯，處有期徒刑捌月，減
為有期徒刑肆月，如易科罰金，以新臺幣壹仟元折算壹日。
    事  實
一、甲○○前因搶奪案件，經本院以92年度訴字第500 號判決判
    處有期徒刑1 年確定，又因毒品危害防制條例案件，經本院
    以92年度訴字第1469號判決就連續施用第一級毒品罪判處有
    期徒刑8 月，就連續施用第二級毒品罪，判處有期徒刑6 月
    確定，再因連續竊盜案件，經本院以92年度易字第840 號判
    決判處有期徒刑6 月確定；上開之罪又經本院定應執行有期
    徒刑2 年4 月確定，甫於民國94年7 月11日縮刑期滿執行完
    畢。竟仍不知悔改，於96年3 月5 日下午4 時許（按即在96
    年4 月24日以前），在與其具有家庭暴力防治法第3 條第3
    款所定家庭成員關係且為直系血親尊親屬之父母乙○○、周
    靜嫻所共同開設位在桃園縣八德市○○街124 巷43號家庭理
    髮店之1 樓店內，因向母親周靜嫻索討生活費不成，而與其
    父乙○○發生口角爭執，竟基於傷害直系血親尊親屬之犯意
    ，在店內及店門外，持非其所有之店內含有鐵椅腳之圓板凳
    砸向其父乙○○，並徒手毆打之，致乙○○因此受有右手第
    2 、3 指掌側瘀傷（2 乘2 公分）、右膝抓瘀傷（4 乘0.5
    公分長）及左膝內側抓瘀傷（2 乘0.3 公分）之傷害，而故
    意對其父乙○○實施家庭暴力行為。嗣因乙○○即時報警，
    方因此查獲上情。
二、案經告訴人乙○○訴由桃園縣政府警察局八德分局報請臺灣
    桃園地方法院檢察署檢察官偵查起訴。
    理  由
一、程序部分：本件被告乙○○所犯係死刑、無期徒刑或最輕本
    刑為3 年以上有期徒刑以外之罪，其於準備程序中就被訴事
    實為有罪之陳述，經本院告知簡式審判程序之旨，並聽取當
    事人意見後，經本院合議庭依刑事訴訟法第273 條之一第1
    項規定裁定由受命法官獨任進行簡式審判程序，合先敘明。
二、上開事實，業據被告於本院準備及審理程序中坦承不諱，其
    並自承警、偵訊中所述與上開自白不符者並非實情，證人即
    告訴人乙○○亦就事發經過於偵訊中證述甚詳，核與其警詢
    證詞及證人周靜嫻之警、偵訊證詞均大致相符，並有診斷證
    明書及全戶戶籍查詢資料各1 件在卷可稽，堪認被告本院任
    意性之自白與事實相符而可採信，本案事證明確，其犯行堪
    以認定，應依法論科。
三、查被告傷害其父乙○○之身體，核其所為，係犯刑法第277
    條第1 項之傷害罪。被告與被害人乙○○具有家庭成員關係
    ，被告對之故意實施身體上不法侵害之家庭暴力行為而成立
    刑法之傷害罪，其所為核屬家庭暴力防治法第2 條第2 項之
    家庭暴力罪（檢察官漏未記載，應予補充）。又被害人係被
    告之直系血親尊親屬，故被告所為，應依刑法第280 條之規
    定加重其刑。又被告前因搶奪案件，經本院以92年度訴字第
    500 號判決判處有期徒刑1 年確定，又因毒品危害防制條例
    案件，經本院以92年度訴字第1469號判決就連續施用第一級
    毒品罪判處有期徒刑8 月，就連續施用第二級毒品罪，判處
    有期徒刑6 月確定，再因連續竊盜案件，經本院以92年度易
    字第840 號判決判處有期徒刑6 月確定，上開之罪又經本院
    定應執行有期徒刑2 年4 月確定，於94年7 月11日縮刑期滿
    執行完畢，此有臺灣高等法院被告前案紀錄表1 件可按，被
    告於5 年內故意再犯本件最重本刑為有期徒刑以上之罪，為
    累犯，應依刑法第47條第1 項之規定加重其刑；並遞加重其
    刑。
四、爰審酌被告不顧倫常孝道，僅因索討生活費不成即出手傷害
    父親，惡性非輕，然犯後終能坦承犯行且表示悔悟之心，犯
    後態度尚可，且被害人身體所受之傷害尚非嚴重，暨被告之
    素行、生活狀況、犯罪之動機、目的、手段等一切情狀，量
    處如主文所示之刑，以示懲戒。
五、查被告犯罪之時間，係在96年4 月24日以前，所犯上開之罪
    ，合於中華民國九十六年罪犯減刑條例第2 條第1 項第3 款
    所規定之減刑條件，應依該條例之規定減其宣告刑之2 分之
    1 ，故減為有期徒刑4 月，並定其易科罰金之折算標準。
據上論斷，應依刑事訴訟法第273 條之1 第1 項、第299 條第1
項前段，中華民國九十六年罪犯減刑條例第2 條第1 項第3 款、
第7 條、第9 條，刑法第277 條第1 項、第280 條、第47條第1
項、第41條第1 項前段，刑法施行法第1 條之1 第1 項、第2 項
前段，判決如主文。
本案經檢察官柯怡如到庭執行職務。
中　　華　　民　　國　　96　　年　　7 　　月　　23　　日
                  刑事第五庭    法　官　吳勇毅
上正本證明與原本無異。
如不服本判決，應於判決送達之翌日起10內向本院提出上訴（應
附繕本），上訴於臺灣高等法院。
                                書記官  陳奕珽
中　　華　　民　　國　　96　　年　　7 　　月　　23　　日
附錄本案論罪科刑法條全文：
中華民國刑法第280條
（傷害直系血親尊親屬罪）
對於直系血親尊親屬，犯第277 條或第278 條之罪者，加重其刑
至二分之一。
中華民國刑法第277條
（普通傷害罪）
傷害人之身體或健康者，處3 年以下有期徒刑、拘役或1 千元以
下罰金。
犯前項之罪因而致人於死者，處無期徒刑或7 年以上有期徒刑；
致重傷者，處3 年以上10年以下有期徒刑。
家庭暴力防治法第2條
本法所稱家庭暴力者，謂家庭成員間實施身體或精神上不法侵害
之行為。
本法所稱家庭暴力罪者，謂家庭成員間故意實施家庭暴力行為而
成立其他法律所規定之犯罪。
本法所稱騷擾者，謂任何打擾、警告、嘲弄或辱罵他人之言語、
動作或製造使人心生畏怖情境之行為。
